臺灣高等法院高雄分院刑事判決　　　　　　　　　九十一年度上更(一)字第五六號
　　上　訴　人
　　即　被　告　　　乙○○
　　共　　　同
　　指定辯護人　　　本院公設辯護人　李　佩　娟
右上訴人等因違反槍砲彈藥刀械管制條例案件，不服臺灣高雄地方法院八十七年度訴
字第一七一七號中華民國八十八年七月六日第一審判決（起訴案號：臺灣高雄地方法
院檢察署八十七年度偵字第九六七五號、一三五三四號），提起上訴，判決後，經最
高法院發回更審，本院判決如左：
      主    文
原判決撤銷。
甲○○連續未經許可，出借子彈，處有期徒刑貳年，併科罰金新台幣拾萬元，罰金如
易服勞役，以新台幣玖佰元即銀元佰元折算壹日。扣案之制式口徑九厘米子彈壹顆
沒收。
丙○○連續未經許可，持有子彈，累犯，處有期徒刑壹年貳月，併科罰金新台幣拾萬
元，罰金如易服勞役，以新台幣玖佰元即銀元佰元折算壹日，前項扣案之制式口徑
九厘米子彈壹顆沒收。
乙○○無罪。
    事  實
一、丙○○於民國八十一年間因肅清煙毒條例案件，經原審法院判處有期徒刑一年六
    月，於八十四年六月十五日執行完畢，猶不知悔改。緣不詳籍址之曾國雄者，未
    經許可，持有不具有殺傷力之仿BERETTA廠半自動手槍製造之改造手槍一支（含
    彈匣一個，槍枝管制編號0000000000號）及具殺傷力之制式口徑九MM
    半自動手槍子彈一顆，嗣因甲○○得知該不詳年籍之姓名「曾國雄」者持有上開
    槍彈，丙○○又向其商借槍械，乃由甲○○向該不詳年籍之曾國雄要求借用上開
    子彈，該曾國雄者即基於出借上開具殺傷力之子彈之犯意，先後於八十七年二月
    間某日及八十七年四月二十六日中午十二時三十分許，分別在高雄縣鳳山市○○
    路某處、高雄縣鳳山市某處，未經許可，出借上開具殺傷力之子彈予甲○○二次
    ，甲○○因而持有具殺傷力之子彈一顆；而甲○○亦基於出借之概括犯意，在借
    得上開具殺傷力之子彈後，先後於八十七年三月初某日及八十七年四月二十六日
    下午一時許，在高雄縣鳳山市○○路旁之仙公廟前，未經許可，出借上開具殺傷
    力之子彈予丙○○二次；丙○○因而基於持有具殺傷力之子彈之概括犯意，未經
    許可，而持有上開子彈二次，第一次借用後約二週後交還，第二次持有後，即攜
    上開不具有殺傷力之改造手槍及具殺傷力之子彈乘坐不知情之李成龍（已為不起
    訴處分）所駕駛之車牌ＸＭ－六七三九號自用小客車離去，嗣於當日下午三時五
    分許，途經高雄市○○路、光華路口附近時，為警查獲，並扣得上開具殺傷力之
    子彈，丙○○供出上開具殺傷力之子彈來源，因而破獲甲○○出借上開具殺傷力
    之子彈。
二、案經高雄市政府警察局移送臺灣高雄地方法院檢察署偵查起訴。
      理      由
壹、有罪部分（即被告甲○○、丙○○出借及持有子彈部分）：
一、被告甲○○、丙○○雖未於本院調查審理時到庭，惟上訴人即被告甲○○、丙○○於本院前審調查時均供承於右揭時地借得前開改造手槍及子彈等情；雖否認右
    揭犯行，被告甲○○辯稱：是不詳籍址之「曾國雄」者持手提袋寄放未取回，不
    知手提袋內放有（手槍）子彈云云；被告丙○○辯稱：前開（手槍）子彈並無殺
    傷力云云。
二、經查：
  (一)被告甲○○於警偵訊及原審即供稱前開子彈（含前開不具殺傷力之手槍）係借得
    後轉借給被告丙○○等情在卷，所辯不知係子彈，顯係事後卸責之詞。又被告丙○○於警訊時雖供稱被告甲○○拿（槍）給他，第一次係甲○○要他幫忙修理保
    險，第二次是甲○○要他幫忙修理板機云云，但其於偵查中已改稱：「第一次向
    甲○○借（槍）彈係因好奇：：」（見偵卷第二五頁正面），於原審更供稱：「
    對本案坦承犯案，請求從輕量刑」、「向甲○○借二次：：：」、「有關借用時
    間，第一次三月份借、第二次查獲當天」等語（見原審卷第三八頁正面、第四八
    頁正面）；被告甲○○於警訊供稱：「丙○○於八十七年二月中旬（正確日期不
    詳）向我稱其有事欲向我借取手槍（彈）使用，我便於隔日在鳳山市○○路旁之
    仙公廟前交付該把改造手槍（指無殺傷力之九二手槍）、子彈一發給丙○○使用
    ，作何用途我不詳，丙○○約借用兩週左右才交還給我，丙○○於八十七年四月
    二十四日又向我表示要再借用，我便向丙○○稱該九二手槍於上述借用後已發生
    故障，丙○○向我稱其可以修護，我們便約定八十七年四月二十六日十三時，在
    高雄縣鳳山市仙公廟前交付含彈匣、子彈一發之該無殺傷力之九二手槍，丙○○
    共向我借用（無殺傷力之九二手槍）兩次」各等語。綜合上情以觀，足見被告甲○○於上開時地確有出借前述子彈予被告丙○○，且扣案之子彈具有殺傷力（詳
    後述），被告甲○○、丙○○持有子彈，情極明顯。
  (二)又扣案之上開子彈，經送請內政部警政署刑事警察局以性能檢驗法鑑定結果，送
    鑑制式子彈壹顆認係制式口徑九MM半自動手槍子彈，認具殺傷力，有該局八十七
    年五月十一日刑鑑字第三一三二八號鑑驗通知書一紙在卷可證。
    綜上所述，被告甲○○、丙○○所辯係卸責之詞，不足採信，被告甲○○、丙○○此部分犯行均堪以認定。
三、核被告甲○○未經許可，出借上開具殺傷力之制式口徑九MM子彈一顆之行為，係
    犯槍砲彈藥刀械管制條例第十二條第二項之未經許可出借子彈罪；被告丙○○所
    為，係犯槍砲彈藥刀械管制條例第十二條第四項之未經許可持有子彈罪。又被告
    甲○○先後二次出借上開子彈之犯行及丙○○先後二次持有上開子彈之犯行，均
    時間緊密，犯意概括，所犯構成要件相同，均為連續犯，各依刑法第五十六條規
    定，以一罪論，並各加重其刑。至被告甲○○因被告丙○○向其借用槍彈，始向
    曾國雄者借用而持有並出借上開子彈，是被告甲○○持有該槍彈之低度行為均為
    出借之高度行為所吸收，不另論罪。又公訴人就被告甲○○連續出借上開子彈，
    係犯槍砲彈藥刀械管制條例第十二條第四項之罪部分，自有未合，起訴法條應予
    變更。另公訴人起訴事實雖未敘及被告甲○○、丙○○第一次出借、持有上開子
    彈之犯行，然該部分事實與公訴人起訴之犯罪事實具連續犯之裁判上一罪關係，
    應為起訴效力所及，本院自應予以審理。被告丙○○曾於民國八十一年間因肅清
    煙毒條例案件，經原審法院判處有期徒刑一年六月確定，於八十四年六月十五日
    執行完畢，有臺灣高雄地方法院檢察署刑案資料查註紀錄表及本院被告全國前案
    紀錄表各二件在卷可憑，於五年之內，再犯本件最重本刑為有期徒刑以上之罪，
    為累犯，應依刑法第四十七條之規定加重其刑，並遞加之。至被告丙○○於偵查
    中自白，並供述上開槍彈之來源及去向，因而查獲甲○○之犯行，應依槍砲彈藥
    刀械管制條例第十八條第四項前段之規定減輕其刑，此部分有加重及減輕之原因
    ，應先加後減之。
四、原審就此部分，為科刑之判決，固非無見，惟(一)並不能證明扣案之（手槍）子彈
    係同案被告乙○○借與被告甲○○，原審徒憑被告甲○○前後不一之供述而為此
    認定，尚有未洽（詳後述）；(二)原判決未認定被告丙○○於第一次借用後多久將
    （手槍）子彈交還被告甲○○，亦有未合。(三)本件槍枝部分，係無殺傷力，不成
    立犯罪（詳後述），原判決依「出借可發射子彈具有殺傷力之改造槍枝」及「持
    有可發射子彈具有殺傷力之改造槍枝」論罪，尚有未合。(四)被告行為後，槍砲彈
    藥刀械管制條例於九十年十一月十四日經總統公布廢止第十九條強制工作之規定
    ，依刑法第二條第二項自不得適用該條例之規定予以宣付強制工作，原判決依該
    條例及司法院大法官會議釋字第四七一號解釋意旨，未宣付強制工作，亦因法律
    之廢止而無可維持（最高法院九十一年度台上字第一一六八號判決意旨參照）。
    被告甲○○、丙○○二人上訴意旨否認犯罪，指摘原判決不當，雖無可取，但原
    判決此部分既有可議，即屬無可維持，應將原判決此部分撤銷改判。爰分別審酌
    被告甲○○、丙○○二人素行資料，其出借持有槍彈之數量，該槍彈之殺傷力，
    及其等犯罪後之態度等一切情狀，分別量處如主文第二項、第三項所示之刑，並
    均就併科罰金刑部分諭知如易服勞役之折算標準。扣案制式口徑九厘米子彈一顆
    ，係違禁物，依刑法第三十八條第一項第一款宣告沒收。
五、又槍砲彈藥刀械管制條例第十九條雖規定，犯同條例第七條至第十一條、第十二
    條第一項至第三項、第十三條第一項至第三項之罪須強制工作，惟此規定，於九
    十年十一月十四日經總統公布廢止，本件被告甲○○出借子彈部分，爰不予諭知
    令入勞動場所強制工作，附此敘明。
貳、無罪部分（被告乙○○部分及被告甲○○、丙○○被訴未經許可持有具殺傷力造
    手槍部分）：
一、公訴意旨略以：乙○○於八十七年二月間某日，未經許可，持有具有殺傷力之仿
    BERETTA廠半自動手槍製造之改造手槍壹支（含彈匣壹個，槍枝管制編號000
    0000000號）、制式口徑九MM半自動手槍子彈壹顆，並藏置於其位於高雄
    縣鳳山市○○街七十九之四號五樓住處陽臺，嗣因甲○○知乙○○持有上開槍彈
    ，而丙○○又向其商借槍械，乃由甲○○向乙○○要求借用上開槍彈，乙○○即
    基於出借上開槍彈之概括犯意，先後於八十七年二月間某日及八十七年四月二十
    六日中午十二時三十分許，分別在高雄縣鳳山市○○路某處、高雄縣鳳山市○○
    街七十九之四號五樓住處，未經許可，出借上開槍彈予甲○○二次；而甲○○亦
    基於出借之概括犯意，在借得上開槍彈後，先後於八十七年三月初某日及八十七
    年四月二十六日下午一時許，在高雄縣鳳山市○○路旁之仙公廟前，未經許可，
    出借上開改造手槍予丙○○二次，丙○○因而基於持有上開改造手槍之概括犯意
    ，未經許可，持有上開手槍二次，而丙○○於八十七年四月二十六日自甲○○處
    取得上開槍彈後，即攜該槍彈乘坐不知情之李成龍（已為不起訴處分）所駕駛之
    車牌ＸＭ－六七三九號自用小客車離去，嗣於當日下午三時五分許，途經高雄；
    市○○路、光華路口附近時，為警查獲，並扣得上開槍彈，再循線獲悉上情。認
    被告乙○○觸犯修正前槍砲彈藥刀械管制條例第十條第四項、第十二條第四項之
    罪嫌。被告甲○○、丙○○另犯同條例第十條第四項之罪嫌。
二、公訴人認被告等觸犯槍砲彈藥刀械管制條例第十條第四項、第十二條第四項之罪
    嫌。係以有BERETTA廠半自動手槍製造之改造手槍壹支（含彈匣壹個，槍枝管制
    編號0000000000號）、制式口徑九MM半自動手槍子彈壹顆扣案，且經
    內政部警政署刑事警察局以性能檢驗法鑑定結果，認為該手槍壹枝（槍枝管制編
    號0000000000）係仿BERETTA廠半自動手槍製造之玩具手槍換裝土造
    金屬槍管及滑套改造而成，槍枝扳機損壞，無法與擊鎚連動，惟認仍可以拉放擊
    鎚方式擊發子彈，認具殺傷力；送鑑定制式子彈壹顆認係制式口徑九MM半自動手
    槍子彈，認具殺傷力，有該局八十七年五月十一日刑鑑字第三一三二八號鑑驗通
    知書一紙在卷等情為其論據。
三、按犯罪事實應依證據認定之，無證據不得推定犯罪事實，刑事訴訟法第一百五十
    四條定有明文；苟積極證據不足為不利於被告事實之認定時，即應為有利於被告
    之認定，更不必有何有利之證據（最高法院三十年上字第八一六號判例參照）。
四、經查：
  (一)訊據上訴人即被告乙○○否認未經許可持有槍彈之犯行，辯稱：本案與其無關，
    其從未見過扣案之槍彈等語。被告乙○○自檢察官偵查中，原審以迄本院審理中
    ，均否認涉及本案，而前開槍彈係於八十七年四月二十六日下午，在高雄市○○
    路、光華路口附近，丙○○、李成龍共乘之小客車上被警查獲，並非在被告乙○○持有中被查獲，且被告甲○○於偵審中指稱係被告乙○○所出借，但並無任何
    人目擊被告乙○○確有交付前開槍彈予被告甲○○。被告甲○○於警訊時稱該槍
    彈係「國師」出借云云（見二八六六號警卷第六頁）。於檢察官偵查中稱「乙○○」（見台灣高雄地方法院檢察署八年十七度偵字第九六七五號偵查卷第二十四
    頁），於原審八十七年六月二十五日初訊稱「向乙○○拿的」（見原審卷第二十
    頁），嗣於原審已改稱：其係向一年籍不詳之姓名為曾國雄者借得而來，警訊時
    警方要其供出一位找得到的人，因其常與乙○○泡茶，所以才供出乙○○云云（
    見原審卷第三六頁）。於本院前審仍堅持其係向曾國雄取得前開槍彈，並陳明曾
    國雄之住址，且謂係其國小同學，也曾留電話等語，（見本院前審卷第四十、四
    十六、五十四、七十八頁），經本院前審傳訊承辦警員黃燦明證稱：被告甲○○
    確有說槍彈來源是「國書」的，用台語講，由他自由陳述，倒沒說國雄的人，筆
    錄完全依其陳述記載等語（見本院前審卷第五十四頁），且被告甲○○於偵查中
    亦指稱係乙○○所出借，而本院先後多次依甲○○所查報「曾國雄」之住居所傳
    訊，又因無其所查報之「鳳山市○○○路二三巷七號」之號碼而遭退回，有送達
    回執在卷可參，甲○○之指證既前後不一，又無其他佐證。基上各情研析：
  １、檢察官指控被告乙○○犯槍砲彈藥刀械管制條例第十一條第二項、第十二條第
      二項、第十一條第四項、第十二條第四項之罪。係以共同被告甲○○之警訊及
      偵查中之供述，謂其出借予被告丙○○之槍彈係借自被告乙○○之唯一供述，
      除扣自丙○○之槍彈外，並無與前述與甲○○警、偵訊供述不利被告乙○○相
      關聯之佐證。
  ２、證人即警員黃燦明前開本院前審之證述，固足為甲○○警訊非出於強暴、脅迫
      、利誘、詐欺等非法方法之結果，屬共同被告甲○○自由意識之陳述，形式上
      可採為證據，但此項警訊之供述，仍須查與事實相符，始得採信。摒棄「唯罪
      主義、案重初供」之錯誤觀念，徵諸無罪推定主義之刑事思潮，此部分既無其
      他佐證，檢察官逕對被告乙○○起訴，似未善盡舉證責任，法院縱仍得依職權
      調查，但僅限於為被告乙○○之利益或與公共利益有關之事項；況本件並無其
      他確切證據足以認定被告乙○○有未經許可持前開槍彈之犯行。
  ３、前揭被告甲○○警訊、偵查中及原審之初訊謂「槍彈向『國師』即『乙○○』
      拿的」，揆諸槍砲彈藥刀械管制條例第十八條第四項規定「犯本條例之罪，於
      偵查或審判中自白，並供述全部槍彈之來源，因而查獲：：：：者，減輕或免
      除其刑。拒絕供述或供述不實者，得加重其刑：：：：：」之意旨，核屬被告
      甲○○為博得減刑之寬典，而為有利於已（被告甲○○），不利於被告乙○○
      之供述，若無其他確切之佐證，不得採為不利於被告乙○○之認定。
  ４、被告甲○○於原審及本院前審所為「槍彈得自曾國雄（非乙○○）」等情之供
      述，核屬有利於己（被告甲○○）並有利於被告乙○○之供述，揆諸證據法則
      ，已不能採為不利於被告乙○○之認定，不必再有其他有利證據，即應為有利
      被告乙○○之認定。
      綜上所述，本件自難僅憑共同被告甲○○有瑕疵之指證，遽論被告乙○○罪刑
      。被告乙○○前所辯非不可採，不能遽以未經許可持有槍彈之罪相繩。
  (二)又前開扣案之改造手槍先送請內政部警政署刑事警察局以性能檢驗法鑑定結果，
    雖認為該手槍係仿BERETTA廠半自動手槍製造之玩具手槍換裝土造金屬槍管及滑
    套改造而成，槍枝扳機損壞，無法與擊鎚連動，惟認仍可以拉放擊鎚方式擊發子
    彈，認具殺傷力，有該局八十七年五月十一日刑鑑字第三一三二八號鑑驗通知書
    一紙在卷可佐。復經原審法院再將之送聯勤第二○五廠鑑驗，經該機關就上開槍
    彈現況研判結果，認（１）槍枝係由九公厘貝瑞塔玩具手槍改造，雖結構完整，
    但扳機失效，無法射擊；（２）槍枝無法射擊係指貴院檢送本廠之槍枝現況而言
    ，若改造技術精良，將可改造成為有殺傷力之武器，有該廠八十八年五月十九日
    （88）淳諒字第二三五一號函附卷可稽。最高法院發回意旨認以手拉放擊鎚方式
    擊發子彈究竟是否可信，經本院請內政部警政署刑事警察局說明其意見，據內政
    部警政署刑事警察局九十一年三月十八日刑鑑字第０九一００四四二五八號函，
    稱：前八十七年五月十一日刑鑑字第三一三二八號鑑驗通知書中所載「惟認仍可
    以拉放擊錘方式擊發子彈」一語，係「依據該槍枝之機械性能及擊發機構，並由
    鑑定人員實際操作之鑑定結果；本案槍枝擊發子彈之正常程序，係指以手扣動扳
    機、連動擊錘、撞擊撞針、擊發子彈之謂，雖該槍枝之扳機與擊錘連動性能損壞
    ，但仍可以手撥拉擊錘向後，瞬間釋放，即可撞擊撞針，進而擊發子彈，鑑定人
    員經實際以手撥動擊錘向後，釋放撞擊撞針，發現撞針得以突出槍機底座，具擊
    發子彈之能力已臻明確，並非憑空推測。」。惟聯勤二０五廠九十一年四月二十
    六日（九一）跳苗第０九二五號書函，亦就刑事警察局之見解，詳細評述謂「以
    手撥拉擊錘向後，瞬間釋放，即可撞擊擊針，以鑑定槍枝殺傷力」之意見稱：「
    （１）制式手槍之機械原理，一般以手動或扣引扳機方式，使扳機連桿帶動擊錘
    並壓縮擊錘簧至備發狀態，當完成扣引扳機動作同時，扳機連桿也瞬間帶動扣機
    釋放擊錘，擊錘利用擊錘簧釋放力量撞擊擊針，最後再由擊針撞擊彈藥底火，完
    成擊發動作；但一般槍枝均有保險設計，即使擊錘處於備發狀態，如未經扣引扳
    機帶動扣機，雖以人力手動方式釋放擊錘，仍無法完成擊發動作，避免槍枝因墜
    落或外力震動造成槍枝走火擊發。（２）案內敘述槍枝之扳機與扳機連桿兩項零
    件功能已損壞，理應無法依正常射擊方式完成擊發動作。惟經鑑定人員實際以手
    撥拉擊錘向後，瞬間釋放即可撞擊擊針，案內雖然未能說明該槍枝有無扣機此項
    零件存在，但可研判應無扣機此項零件或扣機已經損壞無法管制擊錘。因為當具
    備扣機及扣機功能正常時，擊錘被人力以手動方式撥拉向後時，扣機將立刻扣住
    擊錘形成備發保險狀態，在正常槍枝操控下，即使擊錘受外力釋放，仍然無法完
    成扣機釋放擊錘之動作，相對也無法完成射擊。必須要扣引扳機，使扳機連桿拉
    開扣機，此時擊錘才可瞬間釋放並藉由壓縮之擊錘簧釋放簧力（能量）撞擊擊針
    。（３）案內槍枝經鑑定人員實際以手撥動擊錘向後，瞬間釋放，即可撞擊擊針
    （鐘針），並發現擊針（撞針）得以突出槍底座，研判該槍枝應無扣機設計或扣
    機功能損壞，已喪失保險功能。（４）本案僅敘述擊錘可以釋放且能將擊針突出
    ，但未說明擊錘簧簧力是否足夠﹖且亦未述及擊針（撞針）頭是否仍保持良好球
    面﹖具備擊發底火功能﹖因此無法據下論斷擊針凸出即可擊發，因為底火被擊發
是要有一定足夠之衝擊能量方能達成，必須經過實際量測或實測，方能確定是否
    能夠擊發子彈。案內所述之槍枝擊發機械原理正確，但未能進一步敘述其槍枝零
    件如扣機、擊錘簧及擊針之完整性，因此無法明確研判案內所述以拉放擊錘方式
    擊發子彈之鑑定結果是否確能射擊子彈。」；本院復就槍枝原件送請聯勤第二０
    五廠鑑定，據該廠九十一年七月五日（九一）跳苗第二一八一號書函，研判稱：
    「（１）制式手槍擊發機械原理，正常扣引扳機擊發，以手指扣引扳機時，扳機
    連桿帶動擊錘並壓縮擊錘簧至最大行程，此時扣機立刻扣住擊錘形成備發保險狀
    態；當繼續完成扣引扳機動作同時，扳機連桿也瞬間帶動扣機釋放擊錘，擊錘利
    用擊錘簧釋放力量撞擊擊錘頂桿、擊針，最後再由擊針撞擊彈藥底火，完成擊發
    動作；惟一般槍枝均有備發保險設計，即使以手動撥拉擊錘向後，處於備發最大
    行程狀態（扣機扣住擊錘），但如未經扣引扳機帶動扳機連桿牽動扣機釋放擊錘
    ，則雖以人力手動方式將擊錘撥拉向後仍無法強制釋放擊錘，因為此時扣機仍扣
    住擊錘使擊錘無法向前運動完成擊發動作，此乃避免槍枝因墜落或外力震動造成
    槍枝走火擊發。（２）依據檢送槍枝，均完備具有制式手槍之相關機械零件及功
    能，惟本槍枝扳機連桿已損壞，無法依正常射擊方式，扣引扳機帶動擊錘完成擊
    發動作；另如以直接扳動擊錘再行鬆手釋放擊錘方式進行擊發，但是因為本槍枝
    具備扣機設計，在正常開保險狀態下，擊錘被人力以手動方式撥拉向後時，扣機
    將立刻扣住擊錘形成備發保險狀態，此時擊錘頂桿與擊錘雖處於同一平面備發狀
    態，但因有扣機設計，如無扣引扳機帶動扳機連桿牽動扣機作用，外力根本無法
    強迫擊錘釋放，相對也無法完成射擊動作。亦即必須要有扣引扳機之動作，使扳
    機帶動扳機連桿而拉開扣機，此時擊錘才可瞬間釋放，並藉由壓縮之擊錘簧釋放
    簧力（能量）撞擊擊針完成擊發。（３）本槍枝經鑑定人員實際以手撥拉擊錘向
    後，再瞬間釋放，經本廠實際測試必須在關保險狀態下始可完成此一動作，此時
    雖然扣機未扣住擊錘，但因關保險完成保險功能之動作，擊錘頂桿脫離備發狀態
    ，與擊錘成九十度（擊針轉為九十度方向）；即當手指釋放擊錘時，擊錘無法有
    效撞擊擊針（擊針已隨保險轉動九十度方向）來完成擊發動作，此即所謂保險動
    作（功能）。（４）本案原述擊錘可以釋放且能將擊針突出，但經本廠測試人
    員實際操作及理論上動作原理分析，均無法完成上述撥拉擊錘向後再釋放可擊發
    擊針之動作，因此研判無法擊發子彈。結論：本件送鑑之槍枝具備制式手槍之相
    關機械零件及功能，改造手槍企圖明顯；惟經測試，扣機及保險功能均正常，因
    此研判案內所述之槍枝應無法以拉放擊錘方式（保險機制）擊發子彈。」；本院
    以兵器之製造以聯勤兵工廠為最專業，當以其詳細之鑑定為最正確可信。經多次
    研究，當以其研究之結論為可採擇。
五、原審為被告乙○○科刑之判決，不無違誤，被告乙○○上訴否認犯罪，為有理由
    ，應由本院撤銷改判，不能證明被告乙○○犯罪，自應諭知被告乙○○無罪。
六、原審就甲○○、丙○○被訴未經許可持有改造槍枝部分，均為科刑之判決，亦屬
    違誤，應由本院撤銷，惟公訴人認此部分，與前述論罪科刑之部分，為想像競合
    犯，以裁判上一罪起訴，故不另為無罪之諭知。
、被告甲○○、丙○○雖經合法傳喚，無正當理由不到庭，爰不待其陳述逕行判決
    移送
肆、台灣屏東地方法院九十年度偵字第五六七三號併辦意旨，指甲○○另持有霰彈槍
    ，與起訴部分，有連續犯之關係等語，經查此部分，如果成立犯罪，應構成違反
    槍砲彈藥刀械管制條例第八條第四項之未經許可持有獵槍罪，與前述論罪科刑之
    出借子彈部分，罪名不同，自不構成連續犯，此部分既未於起訴中敘及，又非起
    訴效力所及，本院就此部分自不得加以審判。應退回檢察官依法處理（最高法院
    八十八年度台上字第三四八四號判決意旨參照）。
據上論斷，應依刑事訴訟法第三百六十九條第一項前段、第三百六十四條、第三百零
一條第一項、第二百九十九條第一項前段、第三百條、第三百七十一條，槍砲彈藥刀
械管制條例第十二條第二項、第四項、第十八條第四項前段，刑法第十一條前段、第
二條第二項、第五十六條、第四十七條、第四十二條第二項、第三十八條第一項第一
款，罰金罰鍰提高標準條例第二條，現行法規所定貨幣單位折算新台幣條例第二條，
判決如主文。
本案經檢察官陳新慶到庭執行職務。
中    華    民    國      九十一      年      十二      月     十八   日
                              臺灣高等法院高雄分院刑事第四庭
                                  審判長法官  蕭權閔
                                        法官  陳吉雄
                                        法官  陳啟造
右正本證明與原本無異。
檢察官及被告甲○○、丙○○如不服本判決，應於判決送達後十日內向本院提出上訴
狀，其未敘述理由者並應於提出上訴狀後十日內向本院補提理由書（須附繕本）。
被告乙○○不得上訴。
                                      書記官  白蘭
中    華    民    國      九十一      年      十二      月     十八   日
附錄：本判決論罪科刑法條：
槍砲彈藥刀械管制條例第十二條第二項、第四項
未經許可，轉讓、出租或出借子彈者，處六月以上五年以下有期徒刑，併科新臺幣三
百萬元以下罰金。
未經許可，持有、寄藏或意圖販賣而陳列子彈者，處五年以下有期徒刑，併科新臺幣
三百萬元以下罰金。
